臺灣臺中地方法院刑事判決　　　　　　　99年度訴字第3100號
公　訴　人　臺灣臺中地方法院檢察署檢察官
被　　　告　林孟樺
　　　　　　楊炬聖
　　　　　　郭呈郁
上一人　
選任辯護人　謝尚修律師
被　　　告　薛如絜
選任辯護人　張崇哲律師
上列被告等因恐嚇等案件，經檢察官提起公訴（98年度偵字第26
204號），本院判決如下：
    主    文
丙○○共同意圖為自己不法之所有，以恐嚇使人將本人之物交付
，累犯，處有期徒刑貳年陸月。
丑○○共同意圖為自己不法之所有，以恐嚇使人將本人之物交付
，處有期徒刑貳年肆月。
辛○○共同意圖為自己不法之所有，以恐嚇使人將本人之物交付
，處有期徒刑貳年。
辰○○共同意圖為自己不法之所有，以恐嚇使人將本人之物交付
，處有期徒刑貳年。
    犯罪事實
一、丙○○前於民國97年間，因妨害自由案件，經臺灣士林地方
    法院以97年度訴字第1023號判處有期徒刑3月確定，於98年4
    月20日易科罰金執行完畢。
二、甲○○（由本院另行審結）、庚○○（應由檢察官另行偵辦
    ）因得知壬○○家境富裕，竟心生貪念，謀議以俗稱「仙人
    跳」之方式對壬○○恐嚇取財，並邀同丙○○、丑○○、辰
    ○○、辛○○、卯○○（應由檢察官另行偵辦）及數名真實
    姓名、年籍不詳之成年男子共同參與。於98年6月11日前約1
    個月，由甲○○先假意透過友人陳○○（經臺灣臺中地方法
    院檢察署檢察官不起訴處分確定在案）向壬○○表示要承租
    其土地蓋倉庫，借機與壬○○接觸，嗣甲○○、庚○○見時
    機成熟，決定在98年6月11日採取行動，甲○○（持用門號0
    000000000號行動電話）、庚○○（持用己○○申辦之門號
    0000000000號行動電話）、丙○○（持用門號0000000000號
    行動電話）、丑○○（持用許月鳳申辦之門號0000000000號
    行動電話）、辰○○（持用門號0000000000號行動電話）、
    辛○○（持用門號0000000000號行動電話）、卯○○（持用
    以寅○○名義申辦之門號0000000000號行動電話）及數名真
    實姓名、年籍不詳之成年男子即共同意圖為自己不法之所有
    ，基於傷害、妨害自由及恐嚇取財之犯意聯絡，在98年6月
    11日上午，丙○○、卯○○接獲庚○○指示後，由丙○○、
    卯○○一起開車由臺北南下臺中市，庚○○則另乘坐一部車
    由臺北南下臺中市，3人於同日中午抵達臺中市後，與甲○○、辰○○、丑○○等人在臺中市某處碰面後，即一同前往
    位在臺中市○區○○路○段00號B1百樂門酒店及臺中市○○
    路○段0號之優勝美地汽車旅館等處勘查地形，並商討同日
    晚上欲行動之時間、地點，庚○○、丙○○、卯○○等人即
    先前往臺中縣太平市（現改制為臺中市太平區，下同）某處
    等候甲○○通知，甲○○即透過陳○○邀約壬○○一同至陳
    ○○位在臺中縣龍井鄉（現改制為臺中市龍井區，下同）遊
    園南路450巷18號住處喝酒談論承租土地事宜，壬○○不疑
    有他即應允之，因辛○○於同日中午並未前往一同勘查地形
    ，甲○○即於同日約19時左右，前往陳○○住處附近，找來
    辛○○、丑○○、辰○○至陳○○住處附近碰面商討細節，
    並指示辛○○於接獲電話通知後與辰○○碰面一同前往百樂
    門酒店等候，並要丑○○等候通知行事。之後甲○○遂前往
    陳○○住處與壬○○一起飲酒，席間，甲○○提議要請壬○○「喝粉味的（即前往有小姐陪酒之酒店喝酒之意）」等語
    引誘壬○○上鉤。壬○○應允後，甲○○即聯絡辰○○、辛○○、丑○○，再由庚○○與辰○○相互聯繫確認後，嗣於
    同日22時許，甲○○即指示辛○○與辰○○一同前往百樂門
    酒店，辰○○即到達百樂門酒店等候甲○○、壬○○等人前
    來，辛○○則在百樂門酒店附近接應等候，甲○○並聯絡丑
    ○○開車搭載丙○○及一名不詳男子一同至百樂門酒店附近
    等候。嗣於同日23時19分後約10幾分鐘，甲○○、壬○○、
    陳文田3人即抵達百樂門酒店，旋由甲○○安排辰○○及其
    他2名陪酒小姐坐檯，席間並刻意安排由辰○○坐檯並伺機
    引誘壬○○出場從事性交易，俟壬○○允諾，便由甲○○負
    責結清帳務後，由辰○○於翌(12)日凌晨零時56分許，偕同
    壬○○搭乘計程車前往預先設定之優勝美地汽車旅館；丑○○、丙○○及不詳男子共乘一部車，丙○○以其門號000000
    0000號聯絡通知與辛○○一同在百樂門酒店外面等候之持有
    林○○名義申請之門號0000000000號行動電話之不詳成年人
    後，辛○○與該不詳成年人即自百樂門酒店出發前往優勝美
    地汽車旅館附近等候接應，庚○○、卯○○等人此時亦乘坐
    另一部車自臺中市太平區前往優勝美地汽車旅館前等候接應
    。壬○○、辰○○於凌晨1時許，進入優勝美地汽車旅館502
    號房間後，壬○○隨即以新臺幣（下同）3000元之代價，與
    辰○○進行性交易，迨完成性交易後，壬○○進入浴室洗澡
    之際，辰○○便趁機持不詳電話通知外面等候之人，並打開
    汽車旅館房門，丙○○、丑○○及另2名姓名、年籍不詳之
    成年男子隨即進入前開汽車旅館502號房內，由丙○○冒充
    辰○○之胞姐，佯以斥責壬○○對其未成年之胞妹即辰○○
    強制性交，並由丑○○及另2名姓名、年籍不詳之成年男子
    ，共同徒手毆打壬○○，並持相機拍下壬○○衣衫不整之照
    片，辰○○則在一旁默不作聲，使壬○○誤認上情，隨後渠
    等強押壬○○搭乘一不詳休旅車，與丙○○、丑○○、庚○○、卯○○、辛○○等人分乘3部車，驅車前往彰化縣彰化
    市彰鹿路168巷內某鐵皮屋（下稱彰化市某鐵皮屋），辰○○待丙○○等人離去後，則自行離開優勝美地汽車旅館。俟
    丙○○、丑○○、辛○○、庚○○、卯○○及數名不詳成年
    男子於同日凌晨3、4時許押壬○○抵達彰化市某鐵皮屋後，
    丙○○復以壬○○對其未成年之胞妹強制性交，要求壬○○
    妥善處理，丑○○及數姓名、年籍不詳之成年男子復又徒手
    及以不詳工具接續毆打壬○○之頭部等處多次，致壬○○因
    而受有頭部外傷併腦震盪、頭痛、頭暈及嘔吐等傷害，其等
    且恐嚇壬○○必須提出賠償，壬○○因遭毆打，復見庚○○
    、辛○○、丑○○、卯○○、丙○○等數人在場作勢要求證
    人壬○○要解決，因而心生畏懼；嗣丙○○經聯絡甲○○前
    來假意參予協調，甲○○遂前往上址參與遊說壬○○，庚○○並指示丙○○向壬○○要求600萬元賠償，甲○○則在場
    假意討價還價，壬○○因受迫於暴力威脅及眾人在場相脅之
    恐懼，遂不得不當場同意以200萬元達成和解，並當場簽發
    10張本票（票面金額10萬元2張、40萬元1張及20萬元7張）
    及1紙和解書交付予丙○○等人而行無義務之事，庚○○、
    丙○○、辛○○、丑○○、卯○○等人即以此非法方法剝奪
    壬○○之行動自由達數小時，其後始由甲○○帶同壬○○離
    去。壬○○返家後，因恐遭不測，旋前往其胞妹陳○○位於
    桃園縣蘆竹鄉之住處躲避。甲○○於隔日欲聯絡壬○○支付
    和解金，因未能找到壬○○，遂於98年6月13日指示丑○○
    開車搭載丙○○與其一同前往壬○○位於臺中市龍井區遊園
    南路之住處找壬○○，並由自稱「葉小姐」之丙○○持壬○○簽發之前開本票、和解書，向壬○○之母癸○恫稱：「你
    兒子強姦1個未成年的，要拿錢出來解決，若不拿錢出來解
    決，被我們抓到的話，要剁手剁腳。」，甲○○亦在旁附合
    ：「如果有錢就拿出來跟人家講一講，你兒子給人家蓋章的
    有好幾百萬，你們財產這麼多，如果壬○○不出來跟人家處
    理，會被剁手剁腳」等語，使癸○心生畏懼。因丙○○等人
    尋找壬○○未果，於同日傍晚，甲○○、丙○○、丑○○、
    卯○○即在庚○○位在彰化縣福興鄉麥厝村住處商討此事；
    嗣於98年6月16日14時許，庚○○再度指示丙○○夥同2名不
    詳成年男子共同前往壬○○之前開住處，持壬○○被拍攝之
    前開在汽車旅館房間衣杉不整照片，對癸○恫稱：「如果壬○○不出面，被他們找到的話，就要剁手剁腳。」等語；復
    於98年6月18日12時30分許，庚○○再指示卯○○陪同丙○○前往壬○○前開住處尋找壬○○而未獲，旋至附近之田地
    對癸○恫稱：「找到壬○○了沒有？」等語，致癸○因而心
    生畏懼。嗣壬○○於其胞妹上開住處躲藏至98年6月18日，
    因身體仍感不適，始報警處理並前往行政院衛生署臺中醫院
    驗傷，而查悉上情。
三、案經壬○○訴由臺中市政府警察局第二分局報告臺灣臺中地
    方法院檢察署檢察官偵查起訴。
    理    由
一、證據能力之說明
(一)、按刑事訴訟法第159條第1項規定：被告以外之人於審判外之
    言詞或書面陳述，除法律有規定者外，不得作為證據。其立
    法本旨係以被告以外之人於審判外之言詞或書面陳述，因當
    事人無從直接對於原供述者為反對之詰問，以擔保其真實性
    ，法院亦無從直接接觸證人之人格，尋求證言之憑信性，違
    背直接審理之原則，故為求實體真實之發現並保障人權，除
    具有信用性之情況保障及必要性，仍許為證據，法律予以特
    別規定，例如同法第159條之1至第159條之5、第206條，原
    則上不認其具有證據能力。本案被告辛○○、辰○○之選任
    辯護人否認證人壬○○於98年9月11日警詢筆錄之證據能力
    ，本院核證人壬○○關於對被告等人之口卡片所為之指認，
    無較可信之特別情況，因認不具有證據能力。
(二)、另按刑事被告之詰問權，係指訴訟上被告有在審判庭盤詰證
    人之權利；偵查中檢察官訊問證人，旨在蒐集被告犯罪證據
    ，以確認被告嫌疑之有無及內容，與審判中透過當事人之攻
    防，經由詰問程序調查證人以認定事實之性質及目的有別。
    偵查中辯護人僅有在場權及陳述意見權，此觀刑事訴訟法第
    245條第2項前段之規定甚明，檢察官訊問證人並無必須傳喚
    被告使其得以在場之規定，同法第248條第1項前段雖規定「
    如被告在場者，被告得親自詰問」，亦僅賦予該在場被告於
    檢察官訊問證人時得親自詰問證人之機會而已，被告如不在
    場，殊難期有親自詰問之可能。此項未經被告詰問之被告以
    外之人於偵查中向檢察官所為之陳述，依刑事訴訟法第159
    條第1項、第159條之1第2項之規定，除顯有不可信之例外情
    況外，原則上為「法律規定得為證據」之傳聞例外，依其文
    義解釋及立法理由之說明，並無限縮於檢察官在偵查中訊問
    證人之程序，應已給予被告或其辯護人對該證人行使反對詰
    問權者，始有證據能力之可言。為保障被告之反對詰問權，
    並與現行法對傳聞例外所建構之證據容許範圍求其平衡，證
    人在偵查中雖未經被告之詰問，倘被告於審判中已經對該證
    人當庭及先前之陳述進行詰問，即已賦予被告對該證人詰問
    之機會，則該證人於偵查中之陳述即屬完足調查之證據，而
    得作為判斷之依據，此有最高法院97年度臺上字第405號判
    決意旨可參。是依上開說明可知，在偵查中訊問證人，被告
    或其辯護人對該證人雖未行使反對詰問權，依刑事訴訟法第
    159條之1第2項之規定，原則上屬於法律規定為有證據能力
    之傳聞證據，於例外顯有不可信之情況，始否定其得為證據
    ，亦即，得為證據之被告以外之人於偵查中向檢察官所為之
    陳述，因其陳述未經被告詰問，應認屬於未經合法調查之證
    據，但非為無證據能力（此亦有最高法院96年度臺上字第43
    65號、96年度臺上字第3923號判決、97年臺上字第356號判
    決意旨可參）。本案證人陳○田、陳○華於偵查中之具結證
    述，檢察官、被告丙○○、丑○○、被告辰○○及其選任辯
    護人、被告辛○○及其選任辯護人均未爭執其證據能力，顯
    無意對證人陳文田、陳麗華進行交互詰問，而核證人陳文田
    、陳麗華於偵查中之證述，無顯不可信之情形，自得為證據
    。另證人壬○○、癸○偵查中之具結證述，亦查無顯不可信
    之情況，依上開之說明，具有證據能力，況證人壬○○、癸○已於本院審理中以證人身份具結接受詰問，被告等人之對
    質詰問權之保障亦已獲實踐，是以證人壬○○、癸○於偵查
    中之證述，具有證據能力。
(三)、又按刑事訴訟法第159條之4第2款所稱從事業務之人於業務
    上或通常業務過程所須製作之紀錄文書、證明文書，因係於
    通常業務過程不間斷、有規律而準確之記載，且大部分紀錄
    係完成於業務終了前後，無預見日後可能會被提供作為證據
    之偽造動機，其虛偽之可能性小，除非該等紀錄文書或證明
    文書有顯然不可信之情況，否則有承認其為證據之必要。本
    案卷附之行政院衛生署臺中醫院之診斷證明書及病歷、門號
    0000000000、0000000000、0000000000、0000000000、0000
    000000、0000000000、0000000000、0000000000、00000000
    00、0000000000號行動電話雙向通聯紀錄、遠傳電信股份有
    限公司基本資料查詢（門號0000000000、0000000000、0000
    000000、0000000000、0000000000、0000000000、00000000
    00、0000000000、0000000000、0000000000、0000000000號
    ）、中華電信股份有限公司基本資料查詢（門號0000000000
    、0000000000、0000000000、0000000000、0000000000、00
    00000000、0000000000、0000000000、0000000000、000000
    0000、0000000000號）、臺灣大哥大資料查詢（門號000000
    0000、0000000000、0000000000、0000000000、0000000000
    號）、亞太行動電話資料查詢（門號0000000000、00000000
    00號）、威寶資料查詢（門號0000000000、0000000000號）
    ，係屬從事業務之人於通常業務過程所為之紀錄文書，且無
    其他顯然不可信之情況，依上揭條文規定，自得作為證據。
(四)、再按被告以外之人（包括證人、鑑定人、告訴人、被害人及
    共同被告等）於審判外之陳述，雖不符刑事訴訟法第159條
    之1至第159條之4等之規定，而經當事人於審判程序同意作
    為證據，法院審酌該言詞陳述或書面陳述作成時之情況，認
    為適當者，亦得為證據；當事人、代理人或辯護人於法院調
    查證據時，知有刑事訴訟法第159條第1項不得為證據之情形
    ，而未於言詞辯論終結前聲明異議者，視為有前項之同意，
    同法第159條之5定有明文。立法意旨在於傳聞證據未經當事
    人之反對詰問予以核實，原則上先予排除。惟若當事人已放
    棄反對詰問權，於審判程序中表明同意該等傳聞證據可作為
    證據；或於言詞辯論終結前未聲明異議，基於尊重當事人對
    傳聞證據之處分權，及證據資料愈豐富，愈有助於真實發見
    之理念，且強化言詞辯論主義，使訴訟程序得以順暢進行，
    上開傳聞證據亦均具有證據能力。查，證人壬○○於98年6
    月18日、98年6月26日於警詢時之陳述、證人陳○田、許○
    鳳、乙○○、蕭○遠於警詢之陳述及附卷刑案職務報告、臺
    中縣警察局勤務指揮中心受理110報案紀錄單、臺中縣警察
    局員警工作記錄表、優勝美地汽車旅館語音訊息紀錄報表、
    遠傳電信股份有限公司99年12月3日遠傳（企營）字第
    00000000000號函檢附門號0000000000號行動電話申辦人基
    本資料及行動電話申請書、遠傳電信股份有限公司99年12月
    8日遠傳（企營）字第00000000000號函、遠傳電信股份有限
    公司100年1月10日遠傳（企營）字第00000000000號函、中
    華電信（股）有限公司行動電信分公司100年1月14日行維三
    字第0000000000號函、威寶電信100年1月14日傳真函覆查詢
    門號0000000000號函文、威寶電信100年1月17日傳真函覆門
    號0000000000號行動電話申辦人等資料函文、遠傳電信股份
    有限公司100年1月13日遠傳（企營）字第00000000000號函
    、遠傳電信公司門號0000000000號行動電話98年5、6月份通
    話明細、友仁醫院體格檢查表、中華電信股份有限公司99年
    12月轉帳代繳收據、臺灣大哥大公司99年10份電信費帳單，
    為被告以外之人於審判外之言詞或書面陳述，為傳聞證據，
    而查無符合於刑事訴訟法第159條之1至第159條之4之情形，
    然其內容業經本院審理時予以提示並告以要旨，並經檢察官
    、被告丙○○、丑○○、被告辰○○及其選任辯護人、被告
    辛○○及其選任辯護人表示意見，均未於言詞辯論終結前，
    對之內容表示異議，依上開規定，已擬制同意其有證據能力
    ，本院認為以之作為本案之證據亦屬適當，而有證據能力。
(五)、卷附之證人壬○○於汽車旅館內之照片6張，係屬機械性紀
    錄特徵，而屬非供述證據，並無傳聞法則之適用。本院核上
    開照片係被告丙○○交付予證人癸○後交予警方查證，亦查
    無何偽造或變造之情事，且與本件犯罪事實具有關聯性，依
    法自得作為證據，應有證據能力。
二、訊據被告丙○○、丑○○、辛○○、辰○○均否認有何對告
    訴人壬○○傷害、妨害自由及恐嚇取財之犯行，被告丙○○
    並辯稱：伊是依證人庚○○指示帶妹妹下來臺中，並前往百
    樂門酒店及汽車旅館，證人庚○○要伊將妹妹帶出來，其餘
    都是證人庚○○在處理，其餘伊都不知情，也沒有人毆打告
    訴人壬○○云云；被告丑○○則辯稱：是被告甲○○指示伊
    前往一家KTV前面等候，伊只有到一個綠園道前面，沒有到
    汽車旅館，伊沒有毆打告訴人壬○○，也沒有妨害自由，伊
    是事後聽被告甲○○與丙○○討論時，才知道被告甲○○要
    綁告訴人壬○○云云；被告辛○○先辯稱：伊沒有到百樂門
    酒店，也沒有到彰化市某鐵皮屋，案發當天都是與被告甲○○聯絡工作的事情，嗣於本院審理時改稱：是綽號「福清」
    之友人要找被告甲○○，所以98年6月11日晚上有到臺中市
    百樂門酒店找被告甲○○，但被告甲○○已經離開，之後就
    與「福清」之男子在百樂門酒店喝酒，喝完伊即開車回鹿港
    ，快回到家時，接獲被告甲○○之電話說其友人出事要伊去
    幫忙處理，伊前往彰化市某鐵皮屋後，看到很多人，就跟被
    告甲○○說伊沒有辦法處理，伊就離開了，伊沒有參與本件
    恐嚇取財犯行云云；被告辰○○辯稱：門號0000000000號行
    動電話不是伊在使用，伊也沒有去百樂門酒店，也沒有與告
    訴人壬○○去汽車旅館，伊沒有參與本件恐嚇取財犯行云云
    。惟查：
(一)、上揭由被告甲○○、證人庚○○先鎖定對告訴人即證人壬○○進行仙人跳勒索財物後，找來被告辰○○擔任陪酒小姐並
    與證人壬○○進行性交易，再由被告丙○○、丑○○、辛○○、共犯卯○○及不詳男子等人佯藉證人壬○○性侵未成年
    少女為由，分別對證人壬○○施強暴、脅迫並強押證人壬○○進行恐嚇取財，並在酒店、優勝美地汽車旅館外接應，之
    後即一同將證人壬○○押往彰化市某鐵皮屋進行恐嚇取財，
    於證人壬○○簽下200萬元本票及和解書後，始將證人壬○○釋放，嗣為命證人壬○○給付和解金，由被告甲○○、證
    人庚○○指示被告丙○○、丑○○、共犯卯○○先後前往證
    人壬○○之住處，因尋找證人壬○○未果，即向證人癸○嚇
    稱：證人壬○○性侵未成年少女，如不出面處理，要被剁手
    剁腳等語之犯罪事實，業據被告甲○○供承：在一次酒宴的
    機會與證人庚○○閒聊中提及伊認識一個地主（即證人壬○○）有很多地，證人庚○○即提議要利用女子來弄一點錢，
    證人庚○○說事成後會給伊一個紅包等語（見本院卷二第21
    4頁、219頁反面），及被告丙○○供稱：本件係由證人庚○○主導的，當天是由被告丑○○載伊到百樂門酒店，並開車
    載伊到優勝美地汽車旅館，98年6月13日中午是被告甲○○
    叫被告丑○○開車到證人壬○○住處，伊於98年6月16日有
    再去證人壬○○之住處，該次有拿證人壬○○在汽車旅館拍
    的照片給證人癸○，在98年6月18日是證人庚○○指示共犯
    卯○○與伊一起前往證人壬○○住處找壬○○等語明確（見
    本院卷二第114頁至116頁），並據被害人即證人壬○○證稱
    ：大約案發一個月前，被告甲○○說要向其承租土地，案發
    當天證人陳文田打電話找其喝酒，其在晚上8時許，即前往
    證人陳文田之住處與被告甲○○喝酒，其間，被告甲○○提
    議說要到臺中「喝粉味的」，於是其即與被告甲○○、證人
    陳文田搭乘計程車前往百樂門酒店喝酒，進入包廂後，被告
    甲○○就叫小姐，3個小姐就馬上進來，陪其坐檯的小姐便
    提議要與其性交易，之後其便與該坐檯之小姐前往優勝美地
    汽車旅館，在汽車旅館房間內與該坐檯之女子完成性行為後
    ，便到浴室洗澡，出來時，聽到該女子接聽電話，隨後便有
    1名女子與4名男子衝進來，該名女子為被告丙○○，其中有
    人即拿相機猛拍照，被告丙○○自稱姓「葉」，並說與其性
    交之女子為她妹妹，是未成年的，罪很重，被告丙○○指控
    其強姦她妹妹，並指示4名男子對其拳打腳踢，之後並將其
    帶出汽車旅館並強押其上車，之後即將其載到一鐵皮屋，到
    達鐵皮屋時約有4、5人已在那邊等，押其之車上另外4個人
    也有下去，到該鐵皮屋後，在汽車旅館動手毆打伊的其中2
    人又將其毆打一頓，被告丙○○說該女子是她妹妹，尚未成
    年，問其要如何處理，之後被告甲○○突然出現，被告丙○○便向其勒索600萬元，被告甲○○便將其拉到旁邊要其花
    錢消災，其表示沒有錢付，被告甲○○即代其向被告丙○○
    協商，後來說要賠200萬元或300萬元，被告甲○○協調後跟
    其說對方同意200萬元解決，他們叫其當場簽本票10張，本
    票是被告丙○○提供的，本票的金額是被告甲○○寫的，本
    票金額分別為10萬元2張、40萬元1張、20萬元7張，其本來
    不想要按手印，在場之人又打其，其只好在本票上按指印，
    其並簽具1張和解書，是由旁邊另一個人當場寫，其也在和
    解書上蓋手印，其簽完本票、和解書後，被告甲○○就載其
    回去，在回家的路上，被告甲○○要其回家趕快籌錢，如果
    沒有籌到錢會被剁手剁腳，其很害怕，回家後即拿著衣服跑
    到其胞妹即證人陳○華住處躲藏，其有告訴證人陳○華其出
    事了，被人家綁走，叫證人陳○華不要告訴長輩，其因心裏
    害怕被他們找到，所以不敢跟家人講，也不敢就醫，約過一
    星期後，其身體感到不適，不得已才前往醫院就醫並報警處
    理等語；並經命指認後，證人壬○○並證稱：被告辰○○即
    為當天在百樂門酒店坐檯及之後至優勝美地汽車旅館與其性
    交易之女子；被告辛○○是於案發當天，在彰化市某鐵皮屋
    內坐在被告甲○○旁邊之男子；被告丑○○即為優勝美地汽
    車旅館及彰化市某鐵皮屋內毆打其之數名男子中之一人等語
    明確（見警卷第2至15頁、偵查卷第12至13頁、本院卷一第
    173頁反面至184頁、本院卷二第233頁）；另據證人陳○華
    亦證稱：約於98年6月12日之傍晚，證人壬○○到桃園住處
    找伊，伊有看到證人壬○○的額頭、臉部、手臂等處都有被
    毆打的痕跡，證人壬○○說其被人家恐嚇，被人家押去簽本
    票，要其去籌幾百萬，不然要把其剁手剁腳，其當時還說其
    頭暈暈的，可能是頭部被毆打造成的，並說要在伊家休息幾
    天等語（見偵查卷第38至39頁）；另據證人癸○證稱：被告
    丙○○曾到伊住處3次，第一次到伊家時，證人丙○○說證
    人壬○○強姦她妹妹，她妹妹還未滿15歲，是未成年，她拿
    一些紙給伊看，說上面的指印是證人壬○○蓋的，她說叫伊
    趕快找證人壬○○出來跟他們談，如果沒有出來處理，被他
    們抓到，要把證人壬○○剁手剁腳，再過一會，被告甲○○
    也前來，並說這件事證人壬○○有蓋手印，要伊趕快拿錢出
    來跟人家講，伊說沒有錢，伊不認識被告甲○○，被告甲○○並說伊財產那麼多，不趕快拿錢出來跟人家處理的話，證
    人壬○○如被抓到，要被剁手剁腳；第2次丙○○帶同2名男
    子前來，伊還是跟她說會盡力找證人壬○○，被告丙○○說
    壬○○如果不出面，被他們找到，要剁手剁腳；第三次，被
    告林孟丙○○又帶了1名男子到伊田地，並問伊有無找到證
    人壬○○，伊說沒有並說要打電話問女兒看看，伊即打電話
    給伊女兒，之後警察就來了等語明確（見偵查卷第36至38頁
    、本院卷一第185至186頁），並有證人蕭○遠於警詢之證述
    及卷附之行政院衛生署臺中醫院診斷證明書及該院99年8月6
    日中醫歷字第0000000000號函檢附證人壬○○病歷資料、優
    勝美地汽車旅館-太原會館語音訊息記錄報表、證人壬○○
    於汽車旅館遭人強拍照片6張可證（見警卷第16頁、23至25
    頁、偵查卷第65頁至72頁）。
(二)、另查，本案門號0000000000號行動電話為被告甲○○申辦使
    用，門號0000000000號行動電話為被告丙○○申辦使用，門
    號0000000000號行動電話為被告辛○○申辦使用，門號0000
    000000號行動電話為證人許月鳳申辦，於案發時為被告丑○○所使用，門號0000000000號行動電話為證人己○○申辦，
    於案發時為證人庚○○所使用之事實，分別為被告甲○○、
    丙○○、辛○○、丑○○、庚○○供承在卷，並有證人許月
    鳳於偵查中及證人己○○於本院之證述明確（見警卷第48頁
    、第77頁、第87至88頁、本院卷二第119頁、175頁、234頁
    ），堪以認定。另門號0000000000號行動電話為共犯卯○○
    以其父親寅○○之名義申辦，並由共犯卯○○使用乙節，業
    據證人丙○○證述在卷，並有該門號之行動電話申請書在卷
    可稽（見本院卷二第33頁至40頁、113頁）。又門號0000000
    000號行動電話為被告辰○○於98年5月9日申辦，為被告辰
    ○○供述在卷，並有該門號之行動電話申請書在卷可憑（見
    本院卷一第62頁、97至100頁），而門號0000000000號行動
    電話於案發時為被告辰○○所使用，業據被告丑○○證述在
    卷（見本院卷二第227頁反面、228頁），而核被告丑○○與
    被告辰○○並無仇恨，且就被告辰○○是否涉案乙節語多保
    留，顯見應無刻意誣陷被告辰○○之可能，被告丑○○所述
    ，堪屬可採（被告辰○○否認使用該門號，本院不予採信之
    理由，容後一併詳述）。
(三)、又據被告丙○○證稱：因證人庚○○事前已經說要等約到對
    方（即證人壬○○）出來吃飯，再通知伊至臺中，所以於98
    年6月11日，證人庚○○打電話叫共犯卯○○與伊一起自臺
    北南下臺中，伊與共犯卯○○、證人庚○○在臺中和一、二
    部車的人會合，之後就跟著車子後面，之後伊與證人庚○○
    、共犯卯○○等人就在臺中市太平區等候，當日下午被告甲○○有再到太平區與伊等碰面，並相約晚上碰面之時間、地
    點；當日下午伊都與證人庚○○、共犯卯○○在太平市等候
    等語（見本院卷三第42至44頁）；另據被告甲○○證稱：「
    （【提示警詢卷第117、118頁、142頁反面】依據你的門號
    0000000000號行動電話及辰○○申辦的門號0000000000號行
    動電話基地台在98年6月11日12時52分通聯之後，你們二人
    的基地台位置即同時出現在臺中市○區○○街00號6樓，也
    就是在百樂門酒店附近的位置，你們是否一起去勘察百樂門
    酒店的地形？）我有去那邊勘查地形，我是跟庚○○勘查地
    形」、「（你與持用辰○○的門號0000000000號行動電話電
    話之人在98年6月11日12時59分在臺中市○○街00號碰面後
    ，在同日13時03分，你與持有辰○○上開行動電話的人、庚○○持用之門號0000000000號行動電話、及丑○○持用之00
    00000000號行動電話之基地台位置隨即均出現在臺中市○○
    路000號，於你們分手後，持有辰○○上開行動電話之基地
    台位置一直至同日14時54分許即均與庚○○一致，為何如此
    ？）那時我、庚○○、丑○○、還有一個不知道名字的人，
    有在臺中市碰面」、「（你在98年6月11日下午4時49分、53
    分時，是否有到太平市中山路與庚○○碰面？）有的」、「
    （你剛剛陳述與庚○○、丑○○碰面的目的為何？）他們是
    要跟我確定時間及何時要過去百樂門」等語明確（見本院卷
    二第221頁）；而觀之於案發當日，非但被告甲○○、丙○○、辰○○、丑○○、辛○○、證人庚○○、共犯卯○○上
    開門號相互間均有頻繁之通聯，且詳觀渠等上開行動電話通
    聯紀錄及基地台位置：被告丙○○、證人庚○○、共犯卯○○間於98年8月11日上午9、10時許相互通聯後，渠3人之基
    地台位置即自臺北市開始往南方向移動，至同日中午12時26
    分至35分間，出現在臺中市○○區○○○路段00號、100號
    、124號附近，而被告丑○○上開行動電話之基地台位置於
    同日中午12時26分也出現在臺中市○○區○○路○段00號；
    被告辰○○之0000000000號行動電話於同日上午10時57分許
    、11時18分許與被告甲○○，於同日11時56分、12時14分、
    12時20分許與證人庚○○，於同日12時26分、28分許與共犯
    卯○○通聯後，其基地台位置也自彰化縣開始移動至臺中市
    ，而於98年6月11日12時52分與被告甲○○通聯後，在同日
    12時59分許被告甲○○與被告辰○○之基地台位置均出現在
    臺中市○區○○街00號，即百樂門酒店之基地台位置；而在
    同日13時3分許，被告甲○○、辰○○、庚○○、丑○○之
    基地台位置即同時出現在臺中市北區○○路000號；旋即被
    告辰○○、丙○○、證人庚○○之基地台位置即均前往臺中
    市○○區○○路000號、中山路三段99號、宜昌路332號等地
    ，被告辰○○於同日14時56分許，始行離開臺中市太平區上
    開基地台位置；被告丙○○、證人庚○○、共犯卯○○之基
    地台位置則均停留在上揭所示臺中市太平區之基地台位置，
    嗣於同日16時49分、17時02分，被告甲○○之基地台位置亦
    出現在證人庚○○及被告丙○○等人所在之臺中市○○區○○路○段000巷00號、中山路三段99號（見警卷第109至110
    頁、118至119頁、122頁、127至128頁、142頁），均核與被
    告甲○○、丙○○之前揭供述互核相符，顯見被告甲○○、
    丙○○、丑○○、辰○○、證人庚○○、共犯卯○○於決定
    在98年6月11日對證人壬○○設局仙人跳恐嚇取財後，即由
    被告丙○○、證人庚○○、卯○○自臺北南下與被告甲○○
    、丑○○、辰○○於同日約過中午時分至百樂門酒店附近勘
    察地形，並商討如何進行本案之時間及細節，嗣被告丙○○
    、證人庚○○、卯○○等人再至臺中市太平區某處等候被告
    甲○○誘使證人壬○○至酒店及汽車旅館以進行恐嚇取財乙
    情，應堪認定。
(四)、另據被告丑○○證稱：案發當日晚上7、8時許，被告甲○○
    與伊在臺中碰面，碰面後，被告甲○○要伊依指示行事，事
    後被告甲○○要伊到一家KTV外面的7-11等候；於98年6月13
    日是被告甲○○要伊開車載被告丙○○到被害人住處，之後
    被告甲○○、丙○○與伊有再到證人庚○○住處商討關於綁
    被害人之事；門號0000000000號行動電話是被告辰○○所使
    用，於案發當日，持門號0000000000號與伊通話的人是被告
    辰○○，沒有其他人接聽，而在98年6月11日晚上7、8時許
    ，被告辰○○也有與伊在臺中碰面等語明確（見本院卷二第
    224頁、227頁）。又被告丙○○復證稱：於11日晚間，是由
    被告丑○○開車載伊到百樂門酒店外面等候，之後並由被告
    丑○○載伊至優勝美地汽車旅館，後來將證人壬○○帶出優
    勝美地汽車旅館後，證人庚○○、共犯卯○○等人已經在優
    勝美地汽車旅館外面等候，當時約有二、三部車子的人，之
    後便一起開車到彰化市某鐵皮屋，到達鐵皮屋時，伊有看到
    被告辛○○從其中一部車子下來，伊下車就看到被告辛○○
    ，被告辛○○進去鐵皮屋後，就在該處泡茶等被告甲○○來
    等語明確（見本院卷二第163頁、165頁、本院卷三第42至44
    頁）。而查，被告丑○○於98年6月11日，自19時11分至20
    時17分之基地台位置在臺中市○○區○○○路000號，而被
    告辰○○於同日19時25分至20時20分之基地台位置也同在臺
    中市○○區○○○路000號（見警卷第127頁反面、145頁反
    面、146頁），則被告丑○○證稱：在98年6月11日晚上有在
    上開基地台附近與被告辰○○碰面等語，應屬無虛。再依據
    被告甲○○於98年6月11日晚間，在證人陳○田住處喝酒時
    所在之基地台位置係臺中市○○區○○路○段000巷0弄00號
    、133巷89號（見警卷第118頁反面）；而被告辰○○於同日
    18時59分至19時10分之基地台位置即在臺中市○○區○○路
    000巷00○00號（見警卷第145頁反面、146頁），被告辛○○在同日18時57分，基地台位置亦在臺中市○○區○○路○
    段000巷○弄00號（見警卷第134頁），均與被告甲○○當日
    在證人陳文田住處喝酒之基地台位置相同，再參以證人丑○○前揭證稱：其在同日晚間7、8時許有與被告甲○○碰面，
    亦有與被告辰○○碰面等語，並參諸被告甲○○、丑○○、
    辰○○等人先已於同日中午在百樂門酒店等處勘查地形，被
    告甲○○於下午復至臺中市太平區與證人庚○○等人討論碰
    面之時間，及被告辰○○、丑○○於同日晚上7、8時之基地
    台位置均在被告甲○○在證人陳○田住處喝酒之基地台位置
    附近等情觀之，本件被告甲○○在前往證人陳○田住處喝酒
    前，確有與被告丑○○、辰○○再次碰面，且應係討論前往
    百樂門酒店、優勝美地汽車旅館進行本件恐嚇取財案之細節
    ，應可合理推定。（被告辛○○之部分於下段論述）
(五)、另依據被告辛○○之上開行動電話基地台位置顯示，被告辛○○於同日中午雖未與被告甲○○、丑○○、辰○○等人勘
    察地形（見警卷第134頁），惟自被告辛○○上開行動電話
    通聯紀錄顯示：被告甲○○於98年6月11日22時51分55秒，
    先撥打電話給被告辛○○，當時被告辛○○的基地台位置在
    臺中縣大雅鄉○○段00000地號，被告甲○○於同日23時17
    分32秒撥打電話給被告辛○○時，被告辛○○的基地台位置
    則在臺中市○○區○○路○段00號，而被告辰○○於同日23
    時13分至16分之基地台位置亦在臺中市○○區○段0000號，
    被告甲○○並於前揭撥打給被告辛○○後，旋即再於同日23
    時19分13秒打電話給在同一基地台位置之被告辰○○，被告
    辰○○之基地台位置即開始移動，並於同日23時34分許抵達
    百樂門酒店之基地台位置（臺中市○區○○街00號），並一
    直停留在該基地台位置至翌日凌晨0時56分，之後即前往優
    勝美地汽車旅館（基地台位置為臺中市○區○○路○段00號
    ），而被告辛○○於23時17分許與被告辰○○同在臺中市○○區○段00○0000○號基地台位置後，被告辛○○之基地台
    位置於翌日凌晨0時19分、35分也出現至百樂門酒店附近之
    臺中市○○路00號11樓之9，並於翌日1時8分許基地台位置
    即移動至優勝美地汽車旅館附近之臺中市○區○○路0段00
    號；而對照被告丙○○、丑○○嗣於同日晚間至翌日（12日
    ）0時58分之基地台位置亦同時在臺中市○區○○路○段00
    號即百樂門酒店之基地台位置，嗣旋即均移往臺中市○區○○路○段000號，即優勝美地汽車旅館之基地台位置（見警
    卷第109至110頁、118至119頁、122頁、127至128頁），可
    知被告甲○○於百樂門酒店飲酒期間，被告丙○○、丑○○
    之基地台位置亦在百樂門酒店附近，於被告甲○○與證人壬○○飲酒完畢，被告丙○○、丑○○旋即移往優勝美地汽車
    旅館附近，而被告丙○○、丑○○停留於百樂門酒店外面等
    候之時間，及移往優勝美地汽車旅館之時間，均與被告辛○○移動之時間、地點幾乎一致。再參諸被告辛○○於本院數
    次開庭審理後，始坦承於98年6月12日凌晨3、4時許確實有
    前往彰化市某鐵皮屋（見本院卷三第33頁反面），而據被告
    丙○○前揭證述：在押證人壬○○上車後，約有二、三台車
    子的人在優勝美地汽車旅館外面趨車前往彰化市某鐵皮屋，
    伊到達時，有看到被告辛○○自其中一部車下來，伊下車時
    就看到被告辛○○，被告辛○○有進去鐵皮屋等被告甲○○
    前來等語明確（見本院卷二第103頁反面、105頁），足見被
    告辛○○確有前往百樂門酒店附近等候，並有一起前往優勝
    美地汽車旅館附近等候，再與被告丙○○一行人分乘3部車
    前往彰化市某鐵皮屋。是以被告辛○○在前述其上開行動電
    話於98年6月11日18時57分許之基地台位置出現在臺中市○○區○○路○段000巷○弄00號（均與被告丑○○、辰○○
    於該時之基地台位置甚近），應係與被告甲○○、辰○○、
    丑○○等人在證人陳○田住處附近碰面商討同日晚上至百樂
    門酒店、優勝美地汽車旅館及如何進行本案恐嚇取財之事，
    並於同日晚間23時17分許，與被告辰○○在臺中市○○區○
    段00號附近碰面後，再一同前往百樂門酒店等候，隨後再至
    優勝美地汽車旅館附近接應，並待證人壬○○被押上車後，
    與被告丙○○一行人一同前往彰化市某鐵皮屋，並由被告辛○○、證人庚○○等人在旁以眾助勢，給予證人壬○○壓力
    ，並推由被告丙○○、丑○○等人以言語及暴力相脅，致證
    人壬○○為保全自己生命、身體及自由，不得已而簽下200
    萬元本票及和解書事實，應可認定。
(六)、同案被告甲○○雖辯稱：伊只有帶證人壬○○去喝酒，其餘
    的事情，證人庚○○說他們會處理，被告丙○○、證人庚○○將證人壬○○帶至彰化市某鐵皮屋後，是證人壬○○打電
    話要伊過去，至鐵皮屋後，證人庚○○他們要伊向證人壬○○要錢，證人壬○○說要伊跟他談，伊沒有寫任何東西云云
    。然被告甲○○已自承：證人庚○○向伊提議要利用女子對
    證人壬○○弄一點錢，而在98年6月11日並與證人庚○○、
    被告丑○○等人前往百樂門酒店等處勘察地形並約定至百樂
    門酒店之時間，已然與證人庚○○等人進行對證人壬○○「
    弄」一點錢之計畫，又倘非利用足以抓住證人壬○○把柄之
    機會（即本案之仙人跳方式），又如何僅以與證人壬○○在
    百樂門飲酒即可達向證人壬○○「弄」一點錢之可能。且據
    證人壬○○證稱：案發當天其沒有帶手機，身上也沒有被告
    甲○○的行動電話號碼，其也沒有與何人講到電話，也沒有
    向被告丙○○借電話打給被告甲○○，其不知道被告甲○○
    如何到現場，被告甲○○到現場後，說是對方酒店打電話叫
    他來處理的等語明確，（見偵查卷第12、13頁、本院卷一第
    174頁），而依據被告丙○○持有之門號0000000000號行動
    電話通聯紀錄顯示，案發後該門號係在98年6月12日3時8分
    29秒第一次撥打被告甲○○使用之門號0000000000號行動電
    話，當時被告丙○○之基地台位置在彰化縣秀水鄉○○段00
    0地號，並無被告丙○○所稱證人壬○○在優勝美地汽車旅
    館對面的小公園（綠園道）向其借電話撥打給被告甲○○之
    情形，顯見被告丙○○稱：係證人壬○○向伊借電話打給被
    告甲○○云云，顯然不實。又衡以被告甲○○已知證人庚○○及被告丙○○等人要設局對證人壬○○「弄」一點錢，並
    亦依計畫誘使證人壬○○前往百樂門酒店飲酒，並指示被告
    丑○○在百樂門酒店外面等候行事，豈有不知被告丙○○等
    人要將證人壬○○帶至某處以達勒索財物之目的，是以被告
    甲○○到達鐵皮屋時，向證人壬○○說是酒店要伊過去處理
    ，事後並與被告丙○○均陳稱：係證人壬○○向被告丙○○
    借電話聯絡被告甲○○前去處理云云，此無非要避免證人壬○○以為被告甲○○與被告丙○○為同夥，而假意居中協調
    所為用以勾串之虛構之詞。故而被告甲○○於本案調查一開
    始即辯稱不認識被告丙○○、丑○○等人，顯係企圖撇清與
    本案之關係，惟嗣經被告丑○○供稱：渠在案發前即認識被
    告甲○○，並透過被告甲○○認識被告丙○○，並供出部分
    犯罪事實後，被告甲○○始坦承證人庚○○要設計證人壬○○之事等情。而被告甲○○既然在本件案發前已知證人庚○○要設計證人壬○○，且案發當日也一同勘察地形，衡情，
    被告甲○○對於證人壬○○於百樂門酒店飲酒後，將與陪酒
    小姐前往進行性交易，之後將被人帶至彰化市鐵皮屋某平房
    ，由證人庚○○、被告丙○○等人對之恐嚇取財乙情亦知之
    甚詳，可見被告甲○○前往彰化市某鐵皮屋，於證人壬○○
    於汽車旅館與被告辰○○為性交易後，突然遭人闖入毆打並
    被眾人強押至該鐵皮屋，在內心極為恐懼之情形下，再幫忙
    證人壬○○討價還價，顯係趁隙假意幫忙壬○○，一方面達
    渠等使證人壬○○簽下200萬元本票及和解書之目的，另一
    方面亦防止證人壬○○對其可能與被告丙○○係同夥之情起
    疑之目的，甚是明顯。另被告甲○○供稱：證人庚○○原本
    要求證人壬○○拿出600萬元，後來談好是200萬元，與證人
    壬○○所稱要求其簽本票之金額相符，又衡以證人庚○○、
    被告甲○○、丙○○等人大費周章設局證人壬○○，並將證
    人壬○○押至彰化市鐵皮屋，在討價還價後，談好證人壬○○願意付200萬元後，豈有不讓證人壬○○簽立本票、和解
    書做為將來催討之憑據，而平白讓證人壬○○離開之理，是
    以被告甲○○辯稱：證人壬○○沒有簽本票及和解書云云，
    亦不足採信。是以被告甲○○非但依與證人庚○○、被告丙○○等人計畫將證人壬○○誘至百樂門酒店喝酒，且進一步
    與證人庚○○安排被告辰○○陪酒，並由被告辰○○邀約證
    人壬○○為性交易，事後再藉端對證人壬○○勒索金錢之犯
    行，已然明確，其辯稱伊僅單純帶證人壬○○去喝酒，其餘
    都是證人庚○○他們去安排云云，顯係卸責之詞，不足採信
    。
(七)、另被告丙○○雖辯稱：是證人庚○○要伊帶綽號「夏夏」之
    女子到臺中陪吃飯，證人庚○○要伊負責將「夏夏」帶出來
    ，其他的事，伊都不知道，後來到彰化市某鐵皮屋，都是被
    告甲○○在跟證人壬○○講，後來到證人壬○○住處，也都
    是證人庚○○要伊去，伊沒有恐嚇證人壬○○，也沒有恐嚇
    癸○云云。然依據證人壬○○前揭證稱：被告丙○○與其他
    4名男子進去汽車旅館房間後，被告丙○○即開口說：與其
    性交之女子是其妹妹，未成年等語，而在場之男子即對其拍
    照，被告丙○○並指示在場之男子對其施以拳打腳踢，之後
    便將其押上車，之後在鐵皮屋內，一進去就被5、6個人毆打
    ，被告丙○○又再說該坐檯小姐是她妹妹，尚未成年，問其
    要如何處理，並開口要600萬元，其不想在本票上蓋指印，
    在場之人即動手打其等語明確，又以被告丙○○於百樂門酒
    店外面等候，嗣又衝進汽車旅館房間對證人壬○○拍照，倘
    未對證人壬○○施以暴力脅迫，並強押證人壬○○至車內，
    證人壬○○豈有任意跟隨被告丙○○等人至鐵皮屋之理，又
    倘非在鐵皮屋內，如非在場有被告丙○○、丑○○、辛○○
    、證人庚○○、卯○○等人在場，讓證人壬○○感到威脅，
    並對證人壬○○拳打腳踢，證人壬○○豈會平白簽下200萬
    元本票及和解書，並於返家後立即趕至桃園其胞妹即證人陳
    ○華之住處躲藏。此外，本件卷附在汽車旅館對證人壬○○
    強拍之照片6張，係被告丙○○於前往證人壬○○住處交付
    予證人癸○，為被告丙○○自承在卷（見本院卷二第115頁
    ），被告丙○○交付證人壬○○於汽車旅館內衣杉不整之照
    片，並對證人癸○表示證人壬○○對其未成年之妹妹為性交
    行為，其目的無非在恫嚇證人癸○，使證人癸○通知證人壬○○出來解決甚明。被告丙○○於優勝美地汽車旅館內，除
    由在場之不詳男子對證人壬○○拍其衣杉不整之照片外，並
    出言向證人壬○○表示證人壬○○強姦其未成年之妹妹，罪
    很重等語，並將證人壬○○帶出，押至車上，於到達鐵皮屋
    內復以上開言語恐嚇證人壬○○，又先後在98年6月13日、
    16日、18日向證人癸○出示證人壬○○衣杉不整之照片及本
    票、和解書等物，顯然係在執行證人庚○○指示之恐嚇取財
    犯行，是以被告丙○○辯稱：伊是負責把「妹妹」帶出來而
    已，其他均不知情，伊並沒有恐嚇證人壬○○、癸○，本案
    都是證人庚○○要伊做什麼，伊就去做，伊不知道要恐嚇取
    財云云，均屬卸責之詞，不足採信。
(八)、另被告丑○○辯稱：案發當天伊是受被告甲○○指示到一家
    KTV前面等候，之後被告甲○○自該KTV出來後，指示伊到一
    個綠園道載人，因為還有另外2部車子載人，所以伊就自己
    開車回去，伊沒有到汽車旅館，也沒有毆打證人壬○○，之
    後被告甲○○要伊到彰化一間平房，伊看沒有其他事，伊就
    回家了，伊沒有進去鐵皮屋內，也沒有毆打證人壬○○，之
    後是被告甲○○要伊載被告丙○○去找證人壬○○，因沒有
    找到證人壬○○，之後一起前往證人庚○○住處聽到被告甲○○與丙○○討論，才知道他們綁的證人壬○○與被告甲○○之前就認識，伊是事後才知道他們有恐嚇云云。然依據被
    告丙○○證稱：是被告丑○○開車載伊到百樂門酒店外面等
    候，之後就一起前往優勝美地汽車旅館，車上還有另外一名
    男子等語明確（見本院卷三第43頁反面至44頁），核與證人
    壬○○當庭指認被告丑○○均有出現在優勝美地汽車旅館等
    語相符（見本院卷二第233頁），且核被告丑○○與丙○○
    之基地台位置，於案發當時均同時出現在百樂門酒店，之後
    並移往優勝美地汽車旅館，業如前述，顯見被告丙○○、壬○○前揭證述，均應屬實在。況且，被告丑○○於案發當日
    中午過後已與被告甲○○、證人庚○○等人一同前往勘察地
    形，且於同日晚上7、8時許與被告甲○○碰面，並指示伊至
    百樂門酒店附近等候，則被告甲○○為順利完成對證人壬○○勒索財物之計畫，必會告以計畫細節並指示被告丑○○依
    照計畫進行，且被告丑○○既依被告甲○○指示至百樂門酒
    店等候，豈有不問等候之目的為何，是被告丑○○辯稱：伊
    不知道被告甲○○要伊在KTV外面等候的目的為何，伊沒有
    進去汽車旅館云云，並非實在。再者，據被告辛○○證稱：
    當時被告丑○○也在在鐵皮屋內等語（見本院卷三第34頁反
    面），顯見證人壬○○指認被告丑○○亦有在該鐵皮屋內乙
    節（見本院卷二第233頁），應屬無訛。是以被告丑○○辯
    稱：伊只有在鐵皮屋外面，被告甲○○說沒什麼事，伊就離
    開云云，並非實在。再據證人壬○○前揭證稱：被告丙○○
    、丑○○等人一進去汽車旅館即對之恐嚇、強拍照片，並出
    手毆打其，在彰化市鐵皮屋內繼續毆打其，其不簽本票，被
    告丑○○等人又再打其等情，被告丑○○顯然知悉被告甲○○等人係對證人壬○○以仙人跳之方式恐嚇取財，並由其聽
    命於被告甲○○於百樂門酒店、優勝美地汽車旅館等候，並
    於優勝美地汽車旅館及鐵皮屋內，依被告丙○○之指示對證
    人壬○○毆打，使證人壬○○同意賠償並簽立200萬元之本
    票及和解書等情甚明，被告丑○○辯稱，其是事後才知道被
    告甲○○、丙○○要對證人壬○○恐嚇取財，其沒有對證人
    壬○○為傷害、妨害自由之行為云云，顯係避重就輕，卸責
    之詞，不足採信。
(九)、被告辛○○於本院辯稱：案發當天伊與伊妹妹在臺中市大肚
    區的山上喝酒，後來遇到被告甲○○之友人「福清」，後來
    跟「福清」要到臺中市百樂門酒店找被告甲○○，但到百樂
    門酒店時，被告甲○○已經離開，所以伊和「福清」就在百
    樂門酒店喝酒，之後就開車回鹿港，在快到家時，接到被告
    甲○○的電話，說他的朋友出事，要伊過去處理，伊過去後
    ，是與被告甲○○在外面說話，伊向被告甲○○說這種事伊
    沒有辦法處理，伊就離開了，伊沒有參與恐嚇取財等犯行云
    云。惟據被告辛○○在警詢、偵訊時先辯稱：於98年6月11
    日至12日，未曾前往百樂門酒店；98年6月11日晚上7、8時
    許與妹妹在臺中市豬哥卡拉OK喝酒，之後在凌晨1、2時許又
    再到臺中都會公園對面土雞城喝酒，伊就在土雞城睡覺，酒
    醒後約3、4點就回到鹿港住處，被告甲○○是在隔天（12日
    ）上午8、9點許打電話給伊說伊朋友喝酒出事，要伊幫他，
    伊不知道怎麼幫；嗣於本院準備程序時復改稱：案發當天伊
    與伊妹妹、謝○生、吳○德在臺中市大肚區的都會公園喝酒
    ，自7、8點喝到1點半左右，大家各自回去，伊獨自開車回
    鹿港，伊開車自大肚鄉走中港路，再走國道一號高速公路，
    自鹿港交流道下去，並沒有繞到臺中市，當天並沒有與被告
    甲○○見面，伊沒有到彰化市鐵皮屋等語；再於本院最後審
    理期日復再改稱：案發當天，伊先與伊妹妹等人在臺中市遊
    園路喝酒，之後再去都會公園吃土雞，當時10點多，被告甲○○的友人「福清」拿伊的行動電話打給被告甲○○，說要
    找被告甲○○，所以在11、12點左右，就與「福清」一起到
    百樂門酒店找被告甲○○，喝到約翌日1、2點左右離開，後
    來因「福清」酒醉不穩，所以伊就自己開車問路回鹿港，大
    約凌晨3點多，在快開到家裏時，接到被告甲○○的電話說
    朋友出事，叫伊過去幫忙，當時被告甲○○沒有說出什麼事
    ，伊過去鐵皮屋後，看到很多人，就叫被告甲○○出來問，
    被告甲○○才說伊朋友帶女人出去睡覺，被人押走，伊就跟
    被告甲○○說伊沒有辦法處理，伊就離開了等語，其辯詞前
    後不一，已屬可議。而被告辛○○則辯稱：因為之前會怕引
    起家庭革命，所以不敢說實話云云，然以本案被告辛○○自
    身已因涉嫌妨害自由、恐嚇取財罪嫌而身處檢、警之刑事調
    查，並為檢察官起訴，攸關自身權益重大，豈有因遭家人口
    頭責怪而寧可杜撰自己行蹤之理，被告辛○○所辯，背於常
    情至甚，是以倘被告辛○○並未參與本案，衡情，自會將其
    在案發時之行蹤交代清楚，以證明其未涉案，然觀之被告辛○○經檢、警及本院數次開庭，先一再否認有前往百樂門酒
    店及彰化市鐵皮屋，迭更異其說詞，企圖掩飾自己確有到本
    案案發地點之事實，直至本院調查相關事證，並經被告甲○○、丙○○等人均證稱被告辛○○有前往彰化市鐵皮屋，且
    被告辛○○知其行動電話所在之基地台位置均與本案涉案地
    點難脫干係後，始供承其有前往百樂門酒店及彰化市鐵皮屋
    ，要非無疑。而再詳審其於本院審理時之辯詞，亦有諸多矛
    盾及與事證不符之處：首先，被告辛○○辯稱：「福清」在
    晚上10點多，以其電話打給被告甲○○後，之後在11、12點
    左右，就與「福清」到百樂門酒店找被告甲○○，但被告甲○○已經離開云云。然而，依據被告甲○○上開行動電話基
    地台位置及估算其到達百樂門酒店之時間，可知當日晚上被
    告甲○○約在晚上11時30分左右到達百樂門酒店，並至12日
    凌晨1時8分許才離開（見警卷第118頁反面、119頁），再參
    照被告辛○○之行動電話記錄顯示，被告辛○○在12日凌晨
    0時19分、0時35分，其基地台位置都在百樂門酒店附近之臺
    中市○區路00號11樓之9（見警卷第134頁），顯見被告辛○○於百樂門酒店附近之時間，被告甲○○也在百樂門酒店，
    並未如被告辛○○所說：被告甲○○已經離開云云，被告辛○○前揭所辯已與事實不符；且在12日凌晨0時19分、0時35
    分，於被告甲○○人在百樂門酒店時，被告辛○○與被告甲○○之行動電話互有通聯，被告辛○○與「福清」既以專程
    自臺中市大肚區趕到百樂門酒店找被告甲○○，再經2人於
    該段時間均在百樂門酒店，於相互通聯後，被告辛○○豈有
    未見到被告甲○○，而自己與「福清」在百樂門酒店喝酒之
    理。次者，被告辛○○復辯稱：其與「福清」在百樂門酒店
    喝到12日1、2點左右離開百樂門酒店，之後再讓「福清」坐
    計程車走後，其就自行問路開車回鹿港云云。然依據被告辛○○之行動電話基地台位置顯示，其在12日1時8分已離開百
    樂門酒店，並已到達優勝美地汽車旅館附近之臺中市○區○○路0段00號之基地台位置，而其在12日1時42分其基地台在
    臺中市○區○○路000○0號，2基地台位置僅相距約100公尺
    （見本院卷二第188-4頁），如被告辛○○當時係開車回鹿
    港，豈有在約100尺之範圍開車達34分鐘之久之理，被告辛○○前揭所辯，亦難採信。而揆諸被告辛○○前揭行動電話
    基地台位置移動情形，再衡以被告丙○○前揭所證：到達彰
    化市鐵皮屋時，伊有看到被告辛○○係從優勝美地汽車旅館
    出發之2、3部車中之其中一部車下車等語，足見被告辛○○
    應係在百樂門酒店附近等候接應，並於被告甲○○、壬○○
    等人飲酒完畢，證人壬○○與被告辰○○前往優勝美地汽車
    旅館時，與被告丙○○、丑○○等人再移往優勝美地汽車旅
    館附近，並停留在優勝美地汽車旅館附近等候接應，並待證
    人庚○○、共犯卯○○等人前來，再於證人壬○○被押上車
    後，一同前往彰化市某鐵皮屋甚明。再者，被告辛○○又辯
    稱：是快到家才接到被告甲○○之電話才過去彰化市鐵皮屋
    ，到了之後，看到很多人，伊與被告甲○○在外面說伊沒有
    辦法處理就離開了云云。然據被告丙○○證稱：在彰化市鐵
    皮屋時，被告辛○○在泡茶，在等被告甲○○來等語（見本
    院卷二第103頁反面），核與證人壬○○於本院證稱：其被
    載到鐵皮屋時，就有看到被告辛○○在場等語相符（見本院
    卷一第180頁），顯見被告辛○○並非係經被告甲○○通知
    後，始到彰化市鐵皮屋，而係在被告甲○○到達彰化市某鐵
    皮屋前，即已到達該鐵皮屋。且據被告丙○○、證人壬○○
    均證稱：在鐵皮屋時，被告辛○○坐在被告甲○○旁邊（見
    本院卷一第178頁反面），而被告甲○○雖語多迴護被告辛○○，然仍證稱：被告辛○○在現場停留10幾分鐘等語，顯
    見被告辛○○辯稱：伊看到裏面很多人，就將被告甲○○叫
    到外面，並說這種事伊沒有辦法處理，馬上即離開云云，顯
    係脫罪飾詞，不足採信。況且，本案原係由被告甲○○、證
    人庚○○策謀設局證人壬○○，而將證人壬○○押往彰化市
    鐵皮屋使其同意賠償並簽本票、和解書之事，此均已在被告
    甲○○等人之計畫及預料之中，無所謂要人過來幫證人壬○○處理其出事之事，又何來通知被告辛○○過來幫忙解決之
    必要。是本案被告辛○○在98年6月11日晚間與被告甲○○
    聯絡後，即前往被告甲○○、壬○○等人飲酒所在之百樂門
    酒店附近等候接應，於證人壬○○前往優勝美地汽車旅館時
    ，被告辛○○亦一同前往優勝美地汽車旅館等候接應，並與
    被告丙○○一行人趨車至彰化市鐵皮屋，倘非事先與被告甲○○等人已有謀議設計證人壬○○，豈有無端跟隨被告甲○○、丙○○等人之已定計畫行動，是以雖然證人壬○○因在
    遭數人毆打，而無法具體證述被告辛○○在場曾說何話，然
    被告辛○○確係在百樂門酒店、優勝美地汽車旅館外面接應
    ，且與被告丙○○、丑○○、證人庚○○、共犯卯○○等人
    在場，除由被告丑○○等人毆打證人壬○○外，被告辛○○
    、證人庚○○、共犯卯○○等人在旁以眾助勢，使證人壬○○益加恐懼，顯係基於與被告甲○○等人共同犯本案傷害、
    妨害自由及恐嚇取財之犯意而為，被告辛○○前揭所辯，均
    不足採。
(十)、被告辰○○於本院辯稱：百樂門酒店與證人壬○○喝酒及與
    證人壬○○至優勝美地汽車旅館為性交易女子並不是伊，伊
    自申辦門號0000000000號行動電話後，就拿給綽號「阿龍」
    之人使用，伊並沒有使用上開門號，伊於案發當天也沒有與
    被告丑○○聯絡或見面，伊沒有參與本件恐嚇取財等犯行云
    云。然依據證人壬○○於本院指認被告辰○○即在百樂門酒
    店陪酒及與其性交易之女子明確，雖然證人壬○○於偵查中
    ，曾證稱：不確定是否為被告辰○○，並經檢察官命被告辰
    ○○摘下眼鏡後，證稱於百樂門酒店之陪酒小姐非被告辰○○等語，然觀之證人壬○○於偵查中所述：「（為何當初你
    在警局說當初的那位小姐是辰○○，現在卻說不確定？）我
    當時在警局是看照片，當初在警局看的照片臉比較寬，今天
    看本人臉比較長」、「在場的辰○○本人跟照片不太一樣」
    等語（見偵查卷第45至46頁），顯係以口卡照片與本人比較
    。而依據證人壬○○證述：在百樂門酒店之女子有化妝等語
    （本院卷一第178頁），於觀之卷附被告辰○○之口卡照片
    （警卷第37頁），明顯經過化妝，顯然與證人壬○○於案發
    當時之女子較為相似，而被告辰○○因於偵查中並未化妝，
    依常情，與其有化妝時有所落差，是以證人壬○○證稱：在
    場之辰○○跟照片不一樣等語，尚不能逕認被告辰○○並非
    在百樂門酒店喝酒及在優勝美地汽車旅館與證人壬○○性交
    易之女子。證人壬○○於本院審理，經命當庭指認被告辰○○，經證人壬○○指認並請求被告辰○○當庭說話以資辯識
    後，證稱：「就是辰○○，因為身材不高、聲音也有像、臉
    型、頭髮也有像，如果化妝之後更漂亮」等語明確（見本院
    卷一第178頁），又參諸證人壬○○於警詢證稱：該陪酒小
    姐約20歲、身高約155公分、體型瘦小等語（見警卷第4頁）
    ，而依據被告辰○○之選任辯護人提出之友仁醫院體格檢查
    表顯示：被告辰○○160.5公分，體重47公斤（見本院卷二
    第64頁），與證人壬○○所陳之陪酒小姐體型差異不大，且
    經本院當庭審視，被告辰○○之體型纖細瘦小，面貌姣好，
    面容稚嫩，與證人壬○○前揭對該陪酒小姐之描述並無不符
    ，並經證人壬○○於本院再次指認並辨識被告辰○○之聲音
    而得以確認在百樂門酒店及優勝美地汽車旅館之女子為被告
    辰○○，其指認尚堪採信。再者，被告辰○○申辦之門號00
    00000000號行動電話於本案案發之98年6月11日、12日與本
    案被告甲○○、丑○○及本案主導人證人庚○○、共犯卯○○均有密集之通聯，且該門號於11日12時52分許與被告甲○○通聯後，於12時59分即與被告甲○○之基地台位置同時出
    現在臺中市○區○○街00號即百樂門酒店之位置，而據被告
    甲○○前已證述：當時係至百樂門酒店勘察地形。而門號00
    00000000號行動電話於98年6月11日23時34分至12日0時56分
    之基地台位置均停留在臺中市○區○○街00號之百樂門酒店
    ，而被告甲○○在該時間即與證人壬○○、陳○田在該處喝
    酒，並於12日1時31分至1時51分並基地台位置亦出現在臺中
    市○區○○路○段00號即優勝美地汽車旅館之基地台位置，
    核優勝美地汽車旅館太原會館語音訊息記錄報表所示證人壬○○與女子入住該汽車旅館502號房之時間相符（見警卷第
    23頁、148頁反面、149頁）。再參諸被告丑○○所證：案發
    當天門號0000000000號行動電話於本案案發時間係被告辰○○在使用，其於98年6月11日晚間7、8時許，有與被告辰
    ○○在臺中碰面，其與被告辰○○於98年6月11日19時許至
    20時許間之行動電話基地台均在臺中市○○區○○○路000
    號即為其與被告辰○○當天見面之時間、地點等語明確（見
    本院卷二第227頁反面、228頁、230頁），足見被告辰○○
    於案發當天確有使用門號0000000000號行動電話，並有前往
    百樂門酒店與證人壬○○喝酒，亦有至優勝美地汽車旅館與
    證人壬○○為性交易之事，應堪認定。雖然被告辰○○屢屢
    辯稱上開門號0000000000號並非其所使用，而係借他人使用
    云云，然命其提供借予之人之姓名資料，非但無法提供，且
    觀諸其於警詢時先辯稱：「其（門號0000000000號）手機有
    遺失過一次」云云，然依據遠傳電信股份有限公司99年12月
    3日遠傳（企營）字第00000000000號函，顯示被告辰○○上
    開門號並無辦理遺失、掛失之紀錄（見本院卷一第97頁），
    復於偵查中再更異辯詞為：因為其店內沒有室內電話，所以
    有些客人會跟伊借電話打，想不起來有哪些人向伊借電話撥
    打云云，再於本院準備程序時辯稱：該門號伊有借伊朋友使
    用，伊朋友都會向伊借幾天之後再還伊，但伊不記得借給哪
    個朋友使用云云。然依目前一般人之生活經驗，倘非以人頭
    申辦門號供他人使用之情形，衡情行動電話乃係私人重要聯
    絡工具，且攸關是否遭人濫打導致話費遽增或可能為不法使
    用而招致麻煩，如非可以信任之至親友人，當無隨意借予他
    人使用之理，縱有短暫使用需要，亦當會立即歸還，且如有
    借予親友數日之情形，亦當會知道所借為何人。是被告辰○○所辯，係借予客人、朋友使用，然不知客人、朋友為何人
    云云，均與常情不符，已不足採。況且，依據上開門號係被
    告辰○○甫於案發前約一個月之98年5月9日親自申辦乙情，
    為被告辰○○自承在卷，並有遠傳電信股份有限公司99年12
    月3日遠傳（企營）字第00000000000號函檢附門號00000000
    00號行動電話申請書在卷可憑（見本院卷一第62 頁、97頁
    至101頁），而在申辦後不久即發生本件刑事案件，其縱有
    借予他人，亦不致於忘記究借予何人，或無法追查，然自本
    案發生迄今，已近2年之時間，被告辰○○仍無法提供借用
    人之資料，顯見其徒言辯稱上開門號係借他人使用云云，並
    不足採信。而被告辰○○於本院100年3月10日審理時復改稱
    ：門號0000000000號行動電話是當時要追求伊之綽號「阿龍
    」之人要伊去申辦，申辦後就交給「阿龍」使用，至98年7
    月間，「阿龍」才將上開門號還給伊云云，並提出被告辰○○另行申辦之門號0000000000號行動電話於98年5 、6月間
    ，顯示該門號均係撥打多通給被告辰○○之母親及姐妹，並
    與門號0000000000號行動電話頻繁通聯之通聯紀錄之通話明
    細（見本院卷二第125至129頁，本院卷三第69至77 頁），
    欲證明其實際使用門號為0000000000號而非0000000000號行
    動電話。然而，依據被告辰○○提出之門號0000000000號行
    動電話雖有撥打予其母親及姐妹之通聯紀錄，然依據卷附之
    0000000000號行動電話於98年6月12日18時20分亦有撥打予
    被告之母親林悅蘭之門號0000000000號行動電話之通聯紀錄
    （見警卷第149頁反面），再者，依據被告辰○○提出之門
    號0000000000號行動電話於98年5月間通話明細，其中該門
    號與0000000000號行動電話有頻繁通聯，倘果如被告辰○○
    所述係其與「阿龍」之通話，而以2行動電話之通話頻率甚
    高、通話時間時而現在深夜、凌晨，且通話時間非短等情觀
    之，被告辰○○應與「阿龍」關係匪淺，應係男女朋友關係
    ，而非僅如被告辰○○所述，「阿龍」僅係追求伊之人，故
    而被告辰○○應知「阿龍」之真實姓名為何，且倘本案涉案
    之門號0000000000號行動電話與被辰○○無涉，被告辰○○
    應盡其一切可能找出「阿龍」，而非於一開始先辯稱係有些
    客人借去使用，又改稱有些朋友借去使用，不知朋友為何人
    云云，自難信其所辯為真。再者，以被告辰○○與「阿龍」
    其互動頻繁，關係匪淺，其2人均互為使用，而在案發時再
    由被告辰○○本人使用非不可能。另被告辰○○於本院審理
    時陳稱：「阿龍」自伊申辦門號0000000000號行動電話後即
    向伊借用，至98年7月間始將門號返還，期間伊均沒有使用
    該門號，然查，門號0000000000號行動電話於98年6月20日
    即由被告辰○○向遠傳電信公司變更為0000000000號（見本
    院卷一第97頁、101頁），與被告辰○○前揭所辯「阿龍」
    98年7月間始歸還乙節不合。又觀之本案被告丙○○於98年6
    月18日前往證人壬○○住處，經證人癸○之家人報警後，警
    方即得知被告丙○○之真實姓名，證人壬○○亦在同日晚間
    向警方報案，被告辰○○旋即在98年6月20日將門號0000000
    000號予以變更，顯然對於其門號0000000000號門號涉案乙
    節知之甚詳，否則豈會在98年5月9日剛申辦上開門號一個月
    ，且係在借予他人使用當中予以變更。且據被告丑○○業已
    證稱，於案發當日其使用之0000000000號行動電話與被告辰
    ○○之0000000000號行動電話通聯紀錄，係其與被告辰○○
    之通話，且於11日晚上7、8時許，亦有在門號0000000000號
    行動電話基地台之臺中市○○區○○○路000號碰面等語明
    確，而被告辰○○僅空言辯稱門號0000000000號行動電話係
    借予「阿龍」使用，然均無法提供「阿龍」究為何人以供本
    院調查，而自上開被告辰○○提出之通話明細，亦無法確實
    證明門號0000000000號行動電話並非被告辰○○所使用，本
    院自無法為被告辰○○有利之認定。另據被告甲○○、丙○○雖均稱：與證人壬○○一同至百樂門酒店喝酒及至優勝美
    地汽車旅館性交易之女子不是被告辰○○，渠等與門號0000
    000000號行動電話通聯時是一個男子接聽；被告丙○○並稱
    ：該女子是伊從臺北帶下來綽號「夏夏」之女子，不是被告
    辰○○云云。然非但被告甲○○、丙○○均無法指出究與其
    等通聯之持有門號0000000000號行動電話之男子究為何人【
    被告甲○○經被告辰○○之選任辯護人詰問時證稱：持有門
    號0000000000號行動電話與其通聯之人為被告丑○○，非惟
    與被告辰○○所辯其係交予「阿龍」使用不合，且依據門號
    0000000000號行動電話與被告丑○○持用之0000000000號行
    動電話，除於98年6月11日被告甲○○稱渠等到百樂門酒店
    勘查地形之時間，及被告丑○○稱與被告辰○○在98年6月1
    1日19至20時許碰面之時間外，此2門號之基地台位置均不相
    同，顯非同一人持用，被告甲○○所證顯然不實】，又觀之
    本案自警方開始調查直至本院準備程序及審理之初，除被告
    甲○○與辛○○供承相互認識外，被告甲○○、丑○○、丙○○、辰○○均相互稱不認識彼此，被告丑○○、丙○○、
    辛○○亦稱不認識彼此云云，然嗣後丙○○始坦承本案是被
    告甲○○、證人庚○○策畫，並曾於被告辛○○住處與被告
    丑○○、甲○○等人見面聊天，而被告丑○○亦坦承被告辰
    ○○係其自國中時代即認識，而被告辰○○亦坦承之前亦認
    識被告丑○○，證人庚○○於本院並稱：經常看到被告辰○○等情，顯見被告甲○○、丙○○、丑○○、辛○○、辰○○及相關涉案之人於本案發生前均已相互認識，然竟於調查
    之初，均否認相識，顯已有事先先為勾串，佯稱不認識彼此
    ，以利脫免彼此刑責之意圖甚明。而被告丙○○先於警詢稱
    其係與一個綽號「夏夏」的妹妹及阿源南下（見警卷第58頁
    ），於本院100年1月20日審理時又改稱，與2個妹妹，其中
    一個綽號「夏夏」南下臺中（見本院卷二第99頁），其說詞
    反覆，而命其提供「夏夏」究為何人乙節，被告丙○○亦無
    法提出。再者，被告丙○○經被告辰○○之選任辯護人詰問
    後稱：其有將以其父親林○柱申請之門號0000000000號行動
    電話交給「夏夏」，「夏夏」並以該門話撥打給伊說她要去
    優勝美地汽車旅館云云。惟據被告丙○○於警詢時稱：「（
    當天）與夏夏分開大約8、9個小時，我大約於晚上10時或11
    時許有打電話找他，但他沒有接聽」等語（見警卷58頁），
    然觀之被告丙○○持用之門號0000000000號行動電話通聯紀
    錄顯示，其於98年6月11日晚上10、11時許並無撥打0000000
    000號行動電話而無人接聽之情形，反而被告丙○○之門號
    0000000000號行動電話於11日22時34分59秒、22時35分07秒
    、23時35分21秒則有撥打被告辰○○之0000000000號行動電
    話而沒有接聽之情形（見警卷第110頁），再者，觀之以證
    人林國柱名義申辦之門號0000000000號於98年6月12日凌晨0
    時58分基地台位置在臺中市北區○○路00號11樓之9，嗣於1
    時01分基地台位置在臺中市○區○○路0段00號、1時02分至
    2時23分基地台位置在臺中市○區○○路000○0號，顯與被
    告辛○○所在之位置相同，上開門號0000000000號行動電話
    顯係被告丙○○用以通知被告辛○○等人如何行動，而由一
    同與被告辛○○等人在百樂門酒店、優勝美地汽車旅館外等
    候接應之不詳之人所持用，應可認定。是以被告丙○○、甲○○陳稱：與證人壬○○在百樂門喝酒、至優勝美地汽車旅
    館性交易之女子不是被告辰○○，並編織前詞，均屬迴護被
    告辰○○之詞，不足採信。本案被告辰○○確有參與本案犯
    行，事證已明，被告辰○○之選任辯護人請求對被告辰○○
    測謊乙節，本院因認測謊結果要無影響本院本件之認定，故
    無必要，附此說明。
三、綜上所述，本案事證明確，被告丙○○、丑○○、辰○○、
    辛○○前揭犯行，均堪認定，應依法論科。
四、核被告丙○○、丑○○、辛○○、辰○○所為，均係犯刑法
    第277條第1項之傷害罪、同法第302條第1項之妨害自由罪及
    同法第346條第1項之恐嚇取財罪。被告丙○○、丑○○、辛○○、辰○○與被告甲○○、證人庚○○、共犯卯○○及數
    名真實姓名不詳之成年男子，就上開犯行，有犯意聯絡及行
    為分擔，均成立共同正犯。被告丙○○、丑○○、共犯卯○○分別於98年6月13日、16日、18日，前往證人壬○○住處
    恐嚇證人癸○，均屬接續渠等恐嚇取財之犯意而為，應僅成
    立一恐嚇取財犯行，被告丙○○、丑○○、辛○○、辰○○
    所為傷害及妨害自由犯行，係為達到一恐嚇取財之目的而為
    ，其評價上亦應論以一行為，被告丙○○、丑○○、辰○○
    、辛○○以一行為同時觸犯恐嚇取財、妨害自由及傷害罪之
    數罪名，成立想像競合犯，應依刑法第55條之規定，從一重
    之恐嚇取財罪論處，檢察官認應予分論併罰，容有誤會，附
    此說明。被告丙○○前於97年間，因妨害自由案件，經臺灣
    士林地方法院以97年度訴字第1023號判處有期徒刑3月確定
    ，於98年4月20日易科罰金執行完畢之事實，有臺灣高等法
    院被告前案紀錄在卷足憑，其於有期徒刑之執行完畢，5年
    內故意再犯本件有期徒刑以上之罪，為累犯，應依刑法第47
    條第1項之規定，加重其刑。爰審酌被告丙○○、丑○○、
    辛○○、辰○○等人共謀對告訴人壬○○設局仙人跳，待告
    訴人壬○○落入陷井後，再對告訴人壬○○施以言語恐嚇，
    施暴毆打並強押至彰化市鐵皮屋內恐嚇取財，造成告訴人壬○○生命、身體、自由遭受極大威脅，致告訴人壬○○內心
    恐懼至甚，隨後為使告訴人壬○○出面支付金錢並對被害人
    癸○出言恫嚇，使被害人癸○心生畏懼，惡性重大，並審酌
    被告丙○○供出主謀庚○○及共犯卯○○，然對自己及其他
    被告涉案部分仍避重就輕，具對本案重要情節交待不清，說
    詞反覆，企圖混淆本案之調查，被告丑○○雖供出部分事實
    ，然對自己及其他被告部分涉案情形，亦多有保留，均未見
    有真摯之悔意，另被告辛○○、辰○○均否認犯行之犯後態
    度，及本件因被告丙○○、丑○○、辛○○、辰○○等人不
    實辯詞，造成無謂之調查，浪費司法資源，並考量其等參與
    本件犯罪之分工情形、犯罪之動機、目的及手段等一切情狀
    ，分別量處如主文所示之刑，以示儆懲。
據上論斷，應依刑事訴訟法第299條第1項前段，刑法第28條、第
277條第1項、第302條第1項、第346條第1項、第55條、第47條第
1項、刑法施行法第1條之1前段、第2項，判決如主文。
本案經檢察官戊○○到庭執行職務。
中    華    民    國    100    年    3    月    31    日
                  刑事第八庭  審判長法  官  張智雄
                                    法  官  王金洲
                                    法  官  李慧瑜

以上正本證明與原本無異。
如不服本判決應於收受判決後10日內向本院提出上訴書狀，並應
敘述具體理由；其未敘述上訴理由者，應於上訴期間屆滿後20日
內向本院補提理由書（均須按他造當事人之人數附繕本）「切勿
逕送上級法院」。
                                   書記官  張雅慧
中    華    民    國    100    年    3    月    31    日

附錄論罪科刑法條
中華民國刑法第277條
傷害人之身體或健康者，處3年以下有期徒刑、拘役或1千元以下
罰金。
犯前項之罪因而致人於死者，處無期徒刑或7年以上有期徒刑；
致重傷者，處3年以上10年以下有期徒刑。
中華民國刑法第302條
私行拘禁或以其他非法方法，剝奪人之行動自由者，處5年以下
有期徒刑、拘役或3百元以下罰金。
因而致人於死者，處無期徒刑或7年以上有期徒刑，致重傷者，
處3年以上10年以下有期徒刑。
第 1 項之未遂犯罰之。
中華民國刑法第346條
意圖為自己或第三人不法之所有，以恐嚇使人將本人或第三人之
物交付者，處6月以上5年以下有期徒刑，得併科1千元以下罰金
。
以前項方法得財產上不法之利益，或使第三人得之者，亦同。
前二項之未遂犯罰之。